臺灣高等法院交通事件裁定　　　　　　　　　　　九十一年度交抗字第一一二四號
　　抗　告　人
　　即受處分人　　甲○○　女　.
右抗告人因違反道路交通管理處罰條例案件，不服臺灣臺北地方法院中華民國九十一
年十一月十九日裁定（九十一年度交聲字第一五八一號），提起抗告，本院裁定如左
：
    主  文
抗告駁回。
    理  由
一、按在公告禁止設攤之處擺設攤位者，除責令行為人即時停止並消除障礙外，處行
    為人或其雇主新台幣一千二百元以上二千四百元以下罰鍰，道路交通管理處罰條
    例第八十二條第一項第十款亦已明定。
二、本件受處分人甲○○於民國九十年五月五日十一時許、同年五月六日十二時四十
    分許、同年五月六日十六時二十九分許，在台北縣烏來鄉風景特定區內，未經觀
    光主管機關同意即公告禁止設攤之台北縣烏來鄉○○街一０五號前設攤販賣，而
    先後為台北縣政府警察局新店分局烏來分駐所員警鍾延明當場發現，並以其有違
    反前揭道路交通管理處罰條例第八十二條第一項第十款規定之行為掣單舉發，受
    處分人均拒絕簽收，經警告知應到案時間處所後，受處分人仍未於舉發通知單上
    所載應到案日期前依限自行到案，原處分機關乃依前揭道路交通管理處罰條例第
    八十二條第一項第十款及違反道路交通管理事件統一裁罰基準及處理細則第四十
    四條第一項之規定於九十一年八月二十日及八月三十日逕行裁處異議人三次違規
    行為罰鍰各新台幣二千四百元。
三、原裁定略以：聲明異議意旨並不否認有於前開時間在上開地點擺攤販賣之行為，
    惟到庭辯稱：伊為在該處擺攤十餘年均無事，且舉發通知單有關伊出生日期及擺
    攤地點均有誤載云云，惟查：在風景特定區內設置固定攤位，應先徵得該管觀光
    主管機關之同意，風景特定區管理規則第二十二條定有明文，而台北縣烏來鄉○
    ○街一０五號位於台北縣烏來鄉風景特定區範圍內，亦經原審詢問台北縣烏來風
    景特定區管理所技士劉衛民在案，有原審九十一年十一月十五日公務電話紀錄一
    紙附卷可佐，另被告違規設攤之行為亦經證人鍾延明於原審調查中到庭結證稱「
    本件是經民眾檢舉之後，我們會同烏來鄉風景管理所執行取締攤販，受處分人擺
    攤所在的地方是屬於風景特定區，要先經過觀光主管機關許可才可設攤，受處分
    人確實擺攤地點是烏來街一０五號前，取締當時，受處分人拒絕拿出身分證，所
    以我們依據管區戶口查察簿所登錄資料填寫，舉發單上的出生年月日，是因為查
    察簿登錄錯誤，所以我們依據查察簿填寫才有出入。（舉發通知有無給受處分人
    ？）她不配合，並拒簽，我們告知到案時、地後，逕行舉發。」等語（見原審九
    十一年十一月十五日訊問筆錄），是受處分人在風景管理特定區內未經許可擺攤
    ，自屬在公告禁止設攤處所設攤之行徑至為灼然，其雖以前揭情詞置辯，尚難採
    信，本件事證明確，受處分人之違規行為堪以認定。綜上所述，受處分人確有在
    前揭時間三次在公告禁止設攤之台北縣烏來鄉○○街一０五號設攤販賣之行為，
    而因受處分人未依限自行到案，原處分機關乃依前揭道路交通管理處罰條例第八
    十二條第一項第十款及違反道路交通管理事件統一裁罰標準及處理細則第四十四
    條第一項之規定逕行裁處異議人罰鍰各新台幣二千四百元共七千二百元，核無疏
    誤，裁定駁回異議。
四、經查：
（一）道路交通管理處罰條例第八十二條第一項第十款就在公告禁止設攤之處擺設攤
      位者，除責令行為人即時停止並消除障礙外，處行為人或其雇主新臺幣一千二
      百元以上二千四百元以下罰鍰之規定，係立法政策，警員依法取締勤務，自屬
      合法等情，業經原裁定認定無訛，並詳載理由依據。
（二）且按交通警員掣單舉發違反道路交通管理處罰條例所列之違規事實，本質上為
      行政處分，係公務員基於職務上權力，依法就特定之具體事件所為具有公法上
      效果之單方行政行為，基於公務員為公法上行為具有公信力之原則，該行政處
      分當可被推定為真正，其據以依法處分之事實認定亦為真正無誤，此與民事訴
      訟法第三百五十五條第二項規定：「文書依其程式及意旨得認作公文書者，推
      定其為真正」之情形相同，本此公信原則，乃立法者賦予行政機關制定違反道
      路交通事件統一裁罰標準及處理細則，使勤務警員得當機處分（如該細則第二
      十三條）以達其維護交通秩序、安全之行政目的，反之，若謂公務員一切行政
      行為均需預留證據以證其實，則國家行政勢必窒礙難行，據此，刑事訴訟法就
      犯罪證據有關之規定中與屬行政秩序罰之交通違規裁罰本質不合之部分，自不
      在準用之列，從而，抗告人既未就執勤警員之舉發有誤提出相關證據以供調查
      ，本院經查亦無任何證據足資證明其有捏造事實違法取締之情事，則執勤警員
      本其維護通秩序、安全職責所為之舉發，自應受到合法、正確之推定。又證人
      （舉發警員）鍾延明與抗告人素昧平生，並無仇隙，衡情當無設詞攀誣、濫予
      舉發之理，本件既無任何證據足證警員有捏造事實、違法取締之情事，其證言
      應為可採。
五、職此，抗告人確有於前揭時間三次在公告禁止設攤之台北縣烏來鄉○○街一０五
    號設攤販賣之行為，而抗告人未依限自行到案，此有臺北縣政府警察局新店分局
    書函三紙附卷可稽（參原審卷第十六至十八頁），原處分機關乃依前揭道路交通
    管理處罰條例第八十二條第一項第十款及違反道路交通管理事件統一裁罰標準及
    處理細則第四十四條第一項之規定逕行裁處異議人罰鍰各新台幣二千四百元共七
    千二百元，核無違誤，抗告人抗告意旨猶執前詞以伊從未於烏來街一０五號前設
    攤販，臆測證人鍾延明恐有誤予舉發，並以伊係於烏來街一一三號前為營生處所
    ，該地為烏來鄉公所主管之烏來都市計劃區內，不須經烏來風景特定區管理所許
    可云云，指摘原裁定不當，為無理由，應予駁回。
六、據上論斷，應依道路交通事件處理辦法第二十六條、刑事訴訟法第四百十二條，
    裁定如主文。
中      華      民      國    九十一    年    十二    月      二十      日
                              臺灣高等法院交通法庭
                                  審判長法  官  葉  騰  瑞
                                        法  官  黃  國  忠
                                        法  官  江  國  華
右正本證明與原本無異。
不得再抗告。
                                        書記官  吳  碧  玲
中      華      民      國      九十一   年   十二    月    二十三      日
